臺灣橋頭地方法院民事判決　　　　　 110年度橋小字第1522號
原　　　告　中國信託商業銀行股份有限公司


法定代理人　利明献　
訴訟代理人　高義欽　
被　　　告　廖家瑩　

上列當事人間請求清償借款事件，本院於民國111年1 月12 日言
詞辯論終結，判決如下：
    主  文
被告應給付原告新臺幣捌萬伍仟捌佰玖拾參元，及自民國一一○
年六月二十三日起至清償日止，按週年利率百分之一點八四五計
算之利息。
訴訟費用新臺幣壹仟元由被告負擔。
本判決得假執行。但被告如以新臺幣捌萬伍仟捌佰玖拾參元為原
告供擔保，免為假執行。
    事實及理由
一、按小額訴訟之訴狀送達後，原告不得將原訴變更或追加他訴
    ，但請求基礎事實同一，擴張或減縮應受判決事項之聲明者
    ，不在此限，民事訴訟法第436 條之23、第436 條第2 項、
    第255 條第1 項第2 、3 款定有明文。本件原告聲請支付命
    令時原請求：被告應給付原告新臺幣（下同）86,085元，及
    其中85,893元自民國110 年7 月27日起至清償日止，按週年
    利率1.845 ％計算之利息。嗣於訴狀送達後，變更聲明如主
    文第1 項所示，經核與前開規定相符，自予准許。
二、原告主張：被告前於109 年5 月12日，向原告申辦紓困貸款
    ，雙方約定借款金額為100,000 元，並以週年利率1.845 ％
    計算利息。詎被告迄仍積欠本金85,893元及相關利息未償，
    爰依消費借貸契約之法律關係提起本訴。聲明：如主文第1
    項所示。
三、被告則以：對本件沒有意見，請鈞院依法判決等詞置辯。
四、本院得心證之理由：
    原告主張之前揭事實，已據提出帳務明細資料、中國信託個
    人貸款申請書（勞工紓困貸款）、中國信託個人貸款約定書
    （勞工紓困貸款）、郵政儲金利率表（年息）、放款帳戶還
    款交易明細資料等件為佐（見司促卷第11頁、本院卷第23至
    33頁），且為被告所不爭執，自堪信屬實。依此，原告依消
    費借貸契約之法律關係，請求被告給付如主文第1 項所示之
    金額及利息，均屬有據，應予准許。
五、本件係依民事訴訟法第436 條之8 第1 項適用小額程序為被
    告敗訴之判決，依同法第436 條之20規定，應依職權宣告假
    執行。另依同法第392 條第2 項規定，職權宣告被告如預供
    擔保，免為假執行。
六、本件事證已臻明確，兩造其餘攻擊防禦方法及舉證，經核與
    判決結果不生影響，無逐一論列之必要，併予敘明。
七、訴訟費用負擔之依據：民事訴訟法第78條。本件訴訟費用額
    ，依後附計算書確定如主文所示之金額。
中    華    民    國    111    年    1     月   27    日
                  橋頭簡易庭  法      官   楊博欽
以上正本係照原本作成。
民事訴訟法第436 條之24第2 項：對於本判決之上訴，非以違背
法令為理由，不得為之。
如對本判決上訴，須於判決送達後20日內向本院提出上訴狀，並
須表明原判決所違背之法令及其具體內容與依訴訟資料可認為原
判決有違背法令之理由。
中    華    民    國    111    年    1    月    27    日
                              書  記  官   程淑萍
訴訟費用計算式：
裁判費（新臺幣）   1,000元
合計               1,000元